臺灣臺北地方法院刑事判決　　　　　　 93年度簡上字第323號
上　訴　人　臺灣臺北地方法院檢察署檢察官
被　　　告　乙○○
上列上訴人因被告傷害案件，不服本院93年度簡字第2737號中華
民國93年12月1 日第一審簡易判決（聲請簡易判決處刑案號：臺
灣臺北地方法院檢察署93年度偵字第17495 號），提起上訴，本
院管轄之第二審合議庭判決如下：
    主    文
上訴駁回。
    犯罪事實
一、乙○○於民國93年5 月11日19時30分許，在臺北市中正區○
    ○○路○ 段66號新光三越百貨股份有限公司臺北站前店之廣
    場，因債務問題而與甲○○發生爭執，竟基於傷害之故意，
    持甲○○所有脫落於現場之拖鞋1 隻毆打甲○○頭部與身體
    ，致其因此受有頭皮部撕裂傷、左肩、雙臂多處瘀傷等傷害
    。
二、案經被害人甲○○訴由臺北市政府警察局中正第一分局報請
    臺灣臺北地方法院檢察署檢察官偵查後聲請簡易判決處刑。
    理    由
一、上開傷害之事實迭據被告乙○○於警訊（偵查卷第9 頁）及
    本院審理中（本院94年3月29日審判筆錄第3頁）坦承不諱，
    核與告訴人甲○○指訴之傷害情節相符（偵查卷第11頁反面
    、第16頁），並有臺北市立中興醫院93年5 月12日甲種診斷
    證明書1 紙附卷可稽（偵查卷第17頁）。被告上開自白，經
    前揭證據補強後，應認與事實相符，足可採為認定被告犯罪
    之證據。本案事證明確，被告犯行堪以認定，應依法論科。
二、核被告所為，係犯刑法第277條第1項之傷害罪。被告之傷害
    行為，雖造成告訴人受有如犯罪事實欄記載之多處傷害，惟
    係基於同一傷害犯意下所為之接續行為，僅侵害一個法益，
    為接續犯，應只論以一罪，併此敘明。是原審以被告罪證明
    確，而依刑法第277條第1項、第41條第1 項前段、罰金罰鍰
    提高標準條例第1條前段、第2條，審酌被告僅因細故即傷害
    告訴人、對告訴人造成之傷勢輕重及其他一切情狀，量處拘
    役40日，並諭知易科罰金之折算標準，經核認事用法及量刑
    均無違誤，應予維持。至於被告所使用之拖鞋1 隻，非其所
    有，依法不予宣告沒收。檢察官循告訴人請求所提出之上訴
    意旨，雖指摘被告出手兇狠、應係犯殺人未遂罪，原審量刑
    實屬過輕等語。惟斟酌被告與告訴人原係男女朋友，此為渠
    等所自陳，係因債務問題而發生本件爭執，且被告犯罪所使
    用之工具為拖鞋，依一般常情判斷，尚難以導致死亡之結果
    ，而告訴人所受傷勢，亦均無致命之可能，況且本案發生於
    人潮熙嚷之公共場所等情狀，尚難認被告有殺人之犯意。另
    查被告素行尚佳、無前科記錄，有臺灣高等法院被告全國前
    案紀錄表1 紙在卷可查、犯罪後已坦承犯行、態度良好、深
    表悔悟、雖未與告訴人達成民事和解，然告訴人請求賠償新
    臺幣（下同）12萬元，並未提出任何單據為憑，且被告已賠
    償告訴人部分損失4,000 元及其智識程度等情狀，堪認原審
    論以被告傷害罪，於法並無違誤，而原審量處被告拘役40日
    並諭知易科罰金之折算標準，亦屬允當。檢察官依告訴人請
    求提起本件上訴，即難認為有理由，應予駁回。
據上論斷，應依刑事訴訟法第455之1第1項、第3 項、第368條，
判決如主文。
本案經檢察官張志全到庭執行職務
中　　華　　民　　國　　94　　年　　4 　　月　　12　　日
　　　　　　　　　刑事第四庭    審判長法  官  黃雅芬
                                      法  官  吳定亞
                                      法　官　余明賢
以上正本證明與原本無異。
本件不得上訴。
　　　　　　　　　　　　　      　　　書記官　廖純瑜
中　　華　　民　　國　　94　　年　　4　 　月　　12　　日
